臺灣南投地方法院刑事判決
110年度審交易字第163號
公  訴  人  臺灣南投地方檢察署檢察官 
被      告  陳冠霖


上列被告因公共危險案件，經檢察官提起公訴（110年度偵字第3
034號）後，被告於準備程序中就被訴之事實為有罪之陳述，檢
察官聲請改依協商程序而為判決，本院合議庭裁定由受命法官獨
任進行認罪協商程序，判決如下：
    主      文
陳冠霖駕駛動力交通工具而吐氣所含酒精濃度達每公升零點二五
毫克以上，累犯，處有期徒刑肆月，如易科罰金，以新臺幣壹仟
元折算壹日。
    事實及理由
一、犯罪事實：
  ㈠陳冠霖於民國110年5月21日上午9時許，在南投縣○○鎮○○路00
    0巷00號友人王通成住處內飲用酒類後，明知吐氣所含酒精濃
    度達每公升0.25毫克以上者，不得駕駛動力交通工具，仍無
    照騎乘車牌號碼000-000號普通重機車行駛於道路。嗣於同
    日上午9時44分許，行經南投縣○○鎮○○巷000號前，不慎撞及
    葉峻宏所有停放在該處騎樓之車牌號碼000-0000號自用小客
    車（無人受傷），隨即騎乘上開機車離開現場。嗣警據報前
    往處理，於同日上午10時12分許為警循線在王通成住處查獲
    陳冠霖，並於同日上午11時22分測得其吐氣所含酒精濃度值
    為每公升0.26毫克。
  ㈡案經南投縣政府警察局竹山分局報告臺灣南投地方檢察署檢
    察官偵查起訴。
二、認定上開犯罪事實之證據：
  ㈠被告陳冠霖於警詢及本院準備程序中之自白。
  ㈡證人葉峻宏、劉秀真、王通成於警詢時之證述。
  ㈢南投縣政府警察局竹山分局延平派出所道路交通事故當事人
    酒精測定紀錄表、財團法人工業技術研究院呼氣酒精測試器
    檢定合格證書影本、道路交通事故現場圖、道路交通事故調
    查報告表㈠、㈡、車輛詳細資料報表、證號查詢機車駕駛人資
    料、南投縣政府警察局舉發違反道路交通管理事件通知單影
    本及現場照片各1份。
三、本案經檢察官與被告於審判外就犯罪事實達成協商之合意且
    被告已認罪，其合意內容為：被告就起訴書所載之駕駛動力
    交通工具而吐氣所含酒精濃度達每公升0.25毫克以上之犯罪
    事實為認罪之意思表示，為累犯，並願受有期徒刑4月。經
    查，上開協商合意並無刑事訴訟法第455條之4第1項所列情
    形之一，檢察官聲請改依協商程序而為判決，本院爰不經言
    詞辯論，於協商合意範圍內為協商判決。
四、附記事項：
　　被告前於107年間因違反毒品危害防制條例案件，經臺灣士
    林地方法院以108年度審易字第142號判決判處有期徒刑6月
    、拘役40日，上訴後繼經臺灣高等法院以108年度上易字第1
    297號判決駁回上訴確定（下稱第①、②罪）；又於108年間因
    竊盜案件，經本院以108年度易字第246號判決判處有期徒刑
    5月確定（下稱第③罪），前揭第①、③罪，嗣經本院以109年
    度聲字第168號裁定應執行有期徒刑9月確定。其入監執行後
    ，於109年11月14日有期徒刑執行完畢（其後接續執行拘役4
    0日至109年12月24日出監）等情，有臺灣高等法院被告前案
    紀錄表1份附卷可憑。其於徒刑執行完畢後5年內，故意再犯
    本案有期徒刑以上之罪，為累犯。復參其所犯前開案件與本
    案均屬故意犯罪，可認其對前次刑罰反應力薄弱，倘加重其
    刑，核無司法院釋字第775號解釋所示之罪刑不相當情形，
    爰依刑法第47條第1項之規定加重其刑。
五、應適用之法條：
　　刑事訴訟法第455 條之2第1項第1款、第455 條之4第2項、
    第455 條之8、第454 條第1項，刑法第185 條之3第1項第1
    款、第47條第1項、第41條第1項前段，刑法施行法第1條之1
    第1項。
六、協商判決原則上不得上訴。但有刑事訴訟法第455條之4第1
    項第1款「於本訊問程序終結前，被告撤銷協商合意或檢察
    官撤回協商聲請者」；第2款「被告協商之意思非出於自由
    意志者」；第4款「被告所犯之罪非第455條之2第1項所得以
    協商判決者」；第6款「被告有其他較重之裁判上一罪之犯
    罪事實者」；第7款「法院認應諭知免刑或免訴、不受理者
    」等情形之一，或協商判決違反同條第2項「法院應於協商
    合意範圍內為判決；法院為協商判決所科之刑，以宣告緩刑
    或二年以下有期徒刑、拘役或罰金為限」等規定者（以上均
    簡稱但書情形），不在此限（即有但書情形，依法仍得上訴
    ）。
七、本案如有上述但書情形，且不服本判決時，得自判決送達之
    日起20日內，向本院提出上訴狀（須附繕本），上訴於第二
    審法院。
本案經檢察官簡汝珊提起公訴，檢察官吳宣憲到庭執行職務。
中　　華　　民　　國　　110 　年　　11　　月　　4 　　日
                  刑事第四庭  法  官    林昱志   
以上正本證明與原本無異。
                              書記官    陳淑怡　　
中　　華　　民　　國　　110 　年　　11　　月　　4 　　日
　　　　　　　　　
附錄本案論罪科刑法條：
中華民國刑法第185條之3
駕駛動力交通工具而有下列情形之一者，處2 年以下有期徒刑，
得併科20萬元以下罰金：
一、吐氣所含酒精濃度達每公升零點二五毫克或血液中酒精濃度
    達百分之零點零五以上。
二、有前款以外之其他情事足認服用酒類或其他相類之物，致不
    能安全駕駛。
三、服用毒品、麻醉藥品或其他相類之物，致不能安全駕駛。
因而致人於死者，處3 年以上10年以下有期徒刑；致重傷者，處
1年以上7年以下有期徒刑。
曾犯本條或陸海空軍刑法第54條之罪，經有罪判決確定或經緩起
訴處分確定，於五年內再犯第1 項之罪因而致人於死者，處無期
徒刑或5 年以上有期徒刑；致重傷者，處3 年以上10年以下有期
徒刑。